【裁判字號】    98,交易,153
【裁判日期】    980703
【裁判案由】    過失傷害
【裁判全文】
臺灣臺北地方法院刑事判決             98年度交易字第153號
公  訴  人  臺灣臺北地方法院檢察署檢察官
被      告  甲○○
上列被告因過失傷害案件，經檢察官提起公訴（98年度調偵字第
57號），本院判決如下：
    主  文
甲○○因過失傷害人，處拘役伍拾日，如易科罰金，以新台幣壹
仟元折算壹日。
    事  實
一、甲○○於民國97年2月16日12時許，駕駛車號4701-QU號自用
    小貨車，沿臺北市○○○○道路由南往北方向行駛，行經臺
    北市○○區○○路上方，適乙○○駕駛車號769-LD號營業小
    客車在其前方，甲○○本應注意車前狀況，並隨時採取必要
    之安全措施，且依當時情形，並無不能注意之情事，詎甲○
    ○竟疏未注意其前方車輛因故依序暫停於道路，亦未及時採
    取必要之按全措施，不慎自後追撞乙○○所駕駛該營業小客
    車之後方，致乙○○因而受有頸椎扭傷之傷害。嗣經人報警
    前來處理，甲○○於肇事後，在有偵查犯罪職權之機關或公
    務員知悉其犯罪行為前，當場承認為肇事人，自首而接受裁
    判。
二、案經被害人乙○○訴由臺灣臺北地方法院檢察署檢察官偵查
    起訴。
    理  由
一、訊據被告甲○○文財固坦承其於前揭時、地，駕駛該自用小
    貨車，因過失自後追撞告訴人乙○○所駕駛該營業小客車後
    方之事實，惟辯稱：告訴人所受前開傷害與該車禍無關等語
    。
二、經查：
  (一)於前揭時、地，駕駛該自用小貨車，因過失自後追撞告訴人
    所駕駛該營業小客車後方之事實，業據被告於檢察官偵訊及
    本院審理時坦承無訛，核與告訴人於警詢、檢察官偵訊及本
    院審理時之指訴情節相符，復有道路交通事故現場圖、A3類
    交通事故談話紀錄表、補充資料表各1 紙及現場照片14紙在
    卷可按，堪信為真實。
  (二)告訴人因上開車禍，因而受有頸椎扭傷之事實，業經證人即
    告訴人於本院審理時結證甚詳，並有告訴人提出之中祥醫院
    診斷證明書及臺北市立聯合醫院中興院區診斷證明書各1 紙
    在卷可參，足見告訴人確因上述車禍，而受有上開傷害無疑
    ，是告訴人所受上開傷害與被告之過失行為間，具有相當之
    因果關係。從而，被告辯稱告訴人所受傷害與該車禍無關等
    語，委不足採。
  (三)綜上所述，本件事證明確，被告犯行洵堪認定，應依法論科
    。
三、核被告所為，係犯刑法第284條第1項前段之過失傷害罪。又
    被告於肇事後，在有偵查犯罪職權之公務員知悉前，即當場
    向前來處理車禍事宜之警員表明其為肇事者而自首並接受裁
    判，此經證人即本件到場處理之警員劉政德於本院審理時證
    述屬實，應依刑法第62條前段之規定減輕其刑。爰審酌被告
    未曾受有期徒刑以上刑之宣告，素行良好，有臺灣高等法院
    被告前案紀錄表在卷可按，其過失情節尚屬輕微，再參酌告
    訴人所受傷害之程度、被告之智識程度、生活狀況及被告尚
    未與告訴人達成和解等一切情狀，量處如主文所示之刑，並
    諭知易科罰金之折算標準。
據上論斷，應依刑事訴訟法第299條第1項前段，刑法第284條第1
項前段、第62條前段、第41條第1項前段，刑法施行法第1 條之1
，判決如主文。
本案經檢察官郭昭吟到庭執行職務
中    華    民    國    98    年    7     月    3     日
                  交通法庭   法  官  彭慶文
上正本證明與原本無異。
如不服本判決應於收受送達後10日內向本院提出上訴書狀，並應
敘述具體理由；其未敘述上訴理由者，應於上訴期間屆滿後20日
內向本院補提理由書（均須按他造當事人之人數附繕本）「切勿
逕送上級法院」。告訴人或被害人如對於本判決不服者，應具備
理由請求檢察官上訴，其上訴期間之計算係以檢察官收受判決正
本之日期為準。
                             書記官  陳怡君
中    華    民    國    98    年    7     月    3     日
附錄法條：
中華民國刑法第284條
（過失傷害罪）
因過失傷害人者，處 6 月以下有期徒刑、拘役或 5 百元以下罰
金，致重傷者，處1年以下有期徒刑、拘役或5百元以下罰金。從
事業務之人，因業務上之過失傷害人者，處1年以下有期徒刑、
拘役或1 千元以下罰金，致重傷者，處 3 年以下有期徒刑、拘
役或2千元以下罰金。


司法院資訊處製作；財團法人民間司法改革基金會備份。
